---
title: "Monte-Carlo"
author: "Alexander Khramov"
date: "`r Sys.Date()`"
output: html_document
---

```{r setup, include=FALSE}
knitr::opts_chunk$set(echo = TRUE)
library(cubature)
```

$$
\frac{4}{\pi}\iiint\limits_{\begin{matrix}x>0\\a<y<bx\\0<z<cx\end{matrix}}  x^{-2} e^{-px^2-y^2-z^2}\, dx\,dy\,dz
$$


Параметры
```{r}
a <- 1
b <- 1
c <- 1
p <- 1
```

Изначальная функция

```{r}
f <- function(x) {
    x[1]^(-2)*exp(-p*x[1]^2 - x[2]^2 -x[3]^2) * 4 / pi
}
```

Интегрирование ведётся в области $x > a/b$, $a<y<bx$, $0<z<cx$. 

Введём новые переменные:

$$
\xi = 1-e^{-(x-a/b)\lambda} \in \left(0, 1\right),\\
\eta = \frac{y-a}{bx-a}\in(0,1),\\
\zeta = \frac{z}{cx}\in(0,1).
$$


Соответственно, подстановка выражается так:

$$x = -\frac{1}{\lambda}\ln(1-\xi)+\frac{a}{b},\\
y=\eta(bx-a)+a,\\
z=cx\zeta.$$

Якобиан:

$$J = \frac{(bx-a)cx}{\lambda(1-\xi)}.$$

Определим соответвующие функции


```{r}
lambda <- 1

x.first <- function(xi) {
    -log(1-xi)/lambda + a/b
}

integral.subst <- function(xi) {
    x <- x.first(xi[1])
    c(
        x,
        xi[2]*(b*x-a)+a,
        c*x*xi[3]
        )
}

jacobian <- function(xi) {
    x <- x.first(xi[1])
    1/((1-xi[1])*lambda) * (b*x-a) * c*x
}
```

Посчитаем при помощи пакета cubature (вариант квадратурных формул)

```{r}
numerical.res <- adaptIntegrate(function(x) f(integral.subst(x)) * jacobian(x), lowerLimit = c(0, 0, 0), upperLimit = c(1, 1, 1))
numerical.res$integral
numerical.res$error
c(numerical.res$integral - numerical.res$error, numerical.res$integral + numerical.res$error)
```

```{r}
calculate <- function(N = 10000) {
    saved_seed <- .Random.seed
    x <- runif(3*N)
    m <- sapply(1:N, function(i) f(integral.subst(x[(3*i-2):(3*i)])) * jacobian(x[(3*i-2):(3*i)]))
    
    J <- mean(m)
    s <- sd(m)
    
    list(sample=m, value=J, sd=s, size=N, seed=saved_seed)
}
```

Посчитаем для N = 10,000

```{r}
N <- 10000
set.seed(42)
res <- calculate(N)
res$value
```

Доверительный интервал:

```{r}
gamma <- 0.95
C <- qnorm((1+gamma) / 2)
res$sd * C / sqrt(res$size)
c(res$value - res$sd*C/sqrt(res$size), res$value + res$sd*C/sqrt(res$size))
```

Построим траекторию и её 95%-доверительную облась

$$
\delta_N(t)=\frac{1}{[Nt]}\sum_{i=1}^{[Nt]}X_i
$$

```{r}
ts <- seq(1/res$size,1,1/res$size)
int <- seq(floor(res$size/100), res$size, ceiling(res$size/10000))
lower <- (res$value - (0.1+3.15*sqrt(ts))*sqrt(res$size)*res$sd/(seq(1,res$size)))
upper <- (res$value + (0.1+3.15*sqrt(ts))*sqrt(res$size)*res$sd/(seq(1,res$size)))

plot(ts[int], (cumsum(res$sample)/seq(1,res$size))[int], type="l", ylim=c(min(lower[int]), max(upper[int])))
lines(ts[int], upper[int], col="red")
lines(ts[int], lower[int], col="blue")
```

Пример, где траектория выходит за доверительную область

```{r}
load("break_conf_area")
if (recalculate) {
    N <- 10000
    ts <- seq(1/res$size,1,1/res$size)
    res <- calculate(N)
    lower <- (res$value - (0.1+3.15*sqrt(ts))*sqrt(res$size)*res$sd/(seq(1,res$size)))
    upper <- (res$value + (0.1+3.15*sqrt(ts))*sqrt(res$size)*res$sd/(seq(1,res$size)))
    while (all(cumsum(res$sample)/seq(1,res$size) >= lower) & all(cumsum(res$sample)/seq(1,res$size) <= upper)) {
        res <- calculate(N)
        lower <- (res$value - (0.1+3.15*sqrt(ts))*sqrt(res$size)*res$sd/(seq(1,res$size)))
        upper <- (res$value + (0.1+3.15*sqrt(ts))*sqrt(res$size)*res$sd/(seq(1,res$size)))
    }
}
```

```{r}
ts <- seq(1/res$size,1,1/res$size)
int <- seq(floor(res$size/100), res$size, ceiling(res$size/10000))
lower <- (res$value - (0.1+3.15*sqrt(ts))*sqrt(res$size)*res$sd/(seq(1,res$size)))
upper <- (res$value + (0.1+3.15*sqrt(ts))*sqrt(res$size)*res$sd/(seq(1,res$size)))

plot(ts[int], (cumsum(res$sample)/seq(1,res$size))[int], type="l", ylim=c(min(lower[int]), max(upper[int])))
lines(ts[int], upper[int], col="red")
lines(ts[int], lower[int], col="blue")
```

Посчитаем для N = 10,000,000

```{r}
load("MC1e7")
if (recalculate){
N <- 1e7
set.seed(42)
res <- calculate(N)
recalculate <- F
save(res, recalculate, file="MC1e7")
}
res$value
```

Доверительный интервал:

```{r}
gamma <- 0.95
C <- qnorm((1+gamma) / 2)
res$sd*C/sqrt(res$size)
c(res$value - res$sd*C/sqrt(res$size), res$value + res$sd*C/sqrt(res$size))
```

Построим траекторию 

$$
\delta_N(t)=\frac{1}{[Nt]}\sum_{i=1}^{[Nt]}X_i
$$

Просто так

$$\frac{1}{\sqrt{N}}\sum_{i=1}^{[Nt]} \frac{X_i-\delta_N(t)}{\hat\sigma_N} \Longrightarrow W(t)+tu,\ u\sim N(0,1)$$

```{r}
m_standartized <- (res$sample - res$value)/(res$sd*sqrt(res$size))
m_stand_cumsum <- cumsum(m_standartized)

ts <- seq(1/res$size,1,1/res$size)

plot(ts[seq(1,res$size,10)], m_stand_cumsum[seq(1,res$size,10)], type="l")
```

Траектория 

```{r}
ts <- seq(1/res$size,1,1/res$size)
int <- seq(floor(res$size/100), res$size, ceiling(res$size/10000))
lower <- (res$value - (0.1+3.15*sqrt(ts))*sqrt(res$size)*res$sd/(seq(1,res$size)))
upper <- (res$value + (0.1+3.15*sqrt(ts))*sqrt(res$size)*res$sd/(seq(1,res$size)))

plot(ts[int], (cumsum(res$sample)/seq(1,res$size))[int], type="l", ylim=c(min(lower[int]), max(upper[int])))
lines(ts[int], upper[int], col="red")
lines(ts[int], lower[int], col="blue")
```














